vi: Dạng sản phẩm men gốm: Đậm đặc; Hỗn hợp khô; Bột khô; Chất lỏng (sẵn sàng sử dụng); Dạng xịt; Khác
el: Μορφή προϊόντος γλάσου: Συμπύκνωμα; Ξηρό μείγμα; Ξηρή σκόνη; Υγρό (έτοιμο για χρήση); Σπρέι; Άλλο
th: รูปแบบผลิตภัณฑ์เคลือบเงา: แบบเข้มข้น; แบบผสมแห้ง; แบบผงแห้ง; แบบเหลว (พร้อมใช้งาน); สเปรย์; อื่นๆ
pt-PT: Forma do produto para esmalte: Concentrado; Mistura seca; Pó seco; Líquido (pronto a usar); Spray; Outra
sl-SI: Oblika izdelka za glazuro: Koncentrat; Suha mešanica; Suh prah; Tekočina (pripravljena za uporabo); Pršilo; Drugo
sk-SK: Forma produktu glazúry: Koncentrát; Suchá zmes; Suchý prášok; Tekutá (na priame použitie); Sprej; Iné
da: Glasurproduktform: Koncentrat; Tørblanding; Tørt pulver; Flydende (klar til brug); Spray; Andet
ro-RO: Forma produsului de glazură: Concentrat; Amestec uscat; Pulbere uscată; Lichid (gata de utilizare); Spray; Altele
pt-BR: Forma do produto de esmalte: Concentrado; Mistura seca; Pó seco; Líquido (pronto para uso); Spray; Outro
fr: Formulaire de commande de produits de glaçage: Concentré; Mélange sec; Poudre sèche; Liquide (prêt à l’emploi); Aérosol / Vaporisateur; Autre
bg-BG: Форма на продукта за глазура: Концентрат; Суха смес; Сух прах; Течност (готова за употреба); Спрей; Друго
ja: グレーズ商品フォーム: 濃縮; ドライミックス; 乾燥粉末; 液体 (そのまま使用可); スプレー; その他
ko: 글레이즈 제품 형태: 농축액; 건식 혼합물; 건조 분말; 액상(사용 준비 완료); 스프레이; 기타
de: Produktart der Glasur: Konzentrat; Trockenmischung; Trockenpulver; Flüssig (gebrauchsfertig); Spray; Sonstige
es: Formato del esmalte cerámico: Concentrado; Mezcla seca; Polvo seco; Líquido (listo para usar); Spray; Otra
en: Glaze product form: Concentrate; Dry mix; Dry powder; Liquid (ready to use); Spray; Other
tr: Sır ürün formu: Konsantre; Kuru karışım; Kuru toz; Sıvı (kullanıma hazır); Sprey; Diğer
hr-HR: Oblik proizvoda glazure: Koncentrat; Suha mješavina; Suhi prah; Tekućina (spremno za upotrebu); Sprej; Ostalo
zh-TW: 釉料商品形式: 濃縮液; 乾拌料; 乾粉; 液體 (即用型); 噴霧; 其他
hu: Máz termékformája: Koncentrátum; Száraz keverék; Száraz por; Folyékony (használatra kész); Spray; Egyéb
sv: Glasyr – produktform: Koncentrat; Torrblandning; Torrpulver; Flytande (färdig att använda); Spray; Övrigt
nl: Fysieke vorm glazuur: Concentraat; Droge mix; Droog poeder; Vloeibaar (klaar voor gebruik); Spray; Overig
zh-CN: 釉料产品形态: 浓缩液; 干拌料; 干粉; 液体（即用型）; 喷雾; 其他
pl: Forma produktu glazurniczego: Koncentrat; Sucha mieszanka; Suchy proszek; Płynny (gotowy do użycia); Spray; Inna
fi: Lasitetuotteen muoto: Tiiviste; Kuivaseos; Kuivajauhe; Neste (käyttövalmis); Suihke; Muu
nb: Format for glasurprodukt: Konsentrat; Tørrblanding; Tørt pulver; Flytende (klar til bruk); Spray; Annet
ru: Форма глазури: Концентрат; Сухая смесь; Сухой порошок; Жидкая (готова к применению); Спрей; Другое
lt-LT: Glazūruoto produkto forma: Koncentratas; Sausasis mišinys; Sausieji milteliai; Skystis (paruošta naudoti); Purškiklis; Kita
it: Formato del prodotto glassa: Concentrato; Miscela secca; Polvere secca; Liquido (pronto all'uso); Spray; Altro
cs: Forma pro glazované výrobky: Koncentrát; Suchá směs; Suchý prášek; Kapalina (připravená k použití); Sprej; Ostatní